臺灣高等法院刑事裁定
109年度抗字第1472號
抗  告  人  
即  受刑人  謝政洋



上列抗告人即受刑人因聲明異議案件，不服臺灣新北地方法院中
華民國109年8月4日裁定（109年度聲字第2049號），提起抗告，
本院裁定如下：
    主  文
抗告駁回。
    理  由
一、原裁定意旨略以：抗告人即受刑人（下稱抗告人）謝政洋前
    因：㈠槍砲彈藥刀械管制條例案件，經臺灣新北地方法院（
    下稱新北地院）以97年度簡字第2127號判處有期徒刑2月確
    定；㈡因毒品危害防制條例案件，經新北地院以96年度簡字
    第4827號判處有期徒刑3月確定；㈢毒品危害防制條例案件，
    經新北地院以97年度簡字第4218號判處有期徒刑4月確定。
    抗告人自97年2月3日入監接續執行前揭㈡、㈠、㈢案件，於97
    年11月3日因徒刑執行完畢出監，有本院被告前案紀錄表1份
    在卷可稽。從而，本件抗告人所犯上開㈠、㈡(即臺灣新北地
    方檢察署【下稱新北地檢署】新北檢德午109執聲他2312字
    第1090045285號函所稱之編號1及編號2之案件)之罪既均已
    執行完畢，自無再定其應執行刑之實益及必要。新北地檢署
    檢察官以抗告人聲請定其應執行刑並無實益及必要，而駁回
    抗告人聲請之執行指揮，並無不當，故抗告人聲明異議並無
    理由，應予駁回等語。
二、抗告意旨略以：抗告人所犯二罪符合數罪併罰，在定執行刑
    後可獲減低刑期之機會，但檢察官卻未替抗告人向法院聲請
    定應執行刑，致其權益受損，原審以因全部執行完畢，而無
    法定應執行，係檢察官未盡職權之失責，不應歸責於抗告人
    云云。
三、按受刑人或其法定代理人或配偶以檢察官執行之指揮為不當
    者，得向諭知該裁判之法院聲明異議，刑事訴訟法第484條
    定有明文。而所謂指揮執行為不當，係指就刑之執行或其方
    法違背法令，或雖非違法而因處置失當，致受刑人蒙受重大
    不利益者而言。次按數罪併罰，有二裁判以上者，依刑法第
    51條規定，定其應執行之刑，為同法第53條所明定。故二裁
    判以上數罪，縱其中一部分已執行完畢，如該數罪尚未全部
    執行完畢，因與刑法第54條，及司法院院字第1304號解釋所
    謂僅餘一罪之情形有別，自仍應依刑法第53條之規定，定其
    應執行之刑（最高法院81年度台抗字第464號裁定意旨參照
    ）。是定應執行刑應於受刑人所犯數罪尚未執行完畢前為之
    ，如受刑人所犯數罪均已執行完畢者，檢察官因已無須再行
    指揮執行，即無聲請法院定應執行刑之必要。
四、經查：
　㈠抗告人前因犯：㈠槍砲彈藥刀械管制條例案件，經新北地院以
    97年度簡字第2127號判處有期徒刑2月確定；㈡因毒品危害防
    制條例案件，經新北地院以96年度簡字第4827號判處有期徒
    刑3月確定，經抗告人請求檢察官聲請合併定應執行刑，固
    合於數罪併罰，惟抗告人前揭所受宣告之刑，業自97年2月3
    日起入監接續執行，於97年11月3日因徒刑執行完畢出監，
    有本院被告前案紀錄表1份存卷可憑。
　㈡刑法第50條規範目的在於受刑人有數罪併罰情形，依刑法第5
    1條定其應執行刑，確認受刑人併合處罰之刑罰範圍，然而
    抗告人上開之㈠、㈡案刑罰均已確定且皆執行完畢，無法單就
    已執行完畢之案件聲請定刑乙節，有新北地檢署109年5月14
    日新北檢德午109執聲他2312字第1090045285號函回覆：前
    述編號1、編號2案件均已執行完畢，檢察官已無須再行指揮
    執行，即無聲請法院定應執行刑之必要，所請於法無據，礙
    難准許（原審卷第81頁），刑罰目的既已經完成，自無再主
    張適用刑法第50條規定，聲請重定應執行刑餘地。故抗告人
    所犯上開㈠、㈡所示之罪，既已執行完畢，自無聲請法院定應
    執行刑之必要，檢察官因此未就上開㈠、㈡所示之罪，向法院
    聲請定應執行刑，此指揮執行並無不當。抗告人指摘檢察官
    之指揮執行有所不當而聲明異議，原審予以駁回，尚無不合
    。抗告人仍持相同理由，指稱原裁定不當，核無理由，應予
    駁回。至抗告人質疑檢察官於執行完畢前未聲請合併定應執
    行刑，造成其權益受損，是否可採，則非本件所得審究，附
    予敘明。
據上論斷，依刑事訴訟法第412條，裁定如主文。
中　　華　　民　　國　　109 　年　　9 　　月　　18　　日
                  刑事第七庭    審判長法　官  孫惠琳
                                      法　官  連雅婷
                                      法　官  張育彰
以上正本證明與原本無異。
不得再抗告。
                                      書記官  周士涵
中　　華　　民　　國　　109 　年　　9 　　月　　21　　日